【裁判字號】    90,訴,1845
【裁判日期】    900910
【裁判案由】    毒品危害防制條例
【裁判全文】
臺灣台中地方法院刑事判決      九十年度訴字第一八四五號
    公  訴  人  臺灣台中地方法院檢察署檢察官
    被      告  甲○○
右列被告因毒品危害防制條例案件，經檢察官提起公訴（九十年度毒偵字第三三九四
號），本院判決如左：
    主      文
甲○○連續施用第二級毒品，處有期徒刑陸月，扣案之安非他命壹包（約重壹點伍公
克）沒收銷燬之；吸食器壹組沒收；又施用第一級毒品，處有期徒刑捌月。應執行有
期徒刑壹年，扣案之安非他命壹包（約重壹點伍公克）沒收銷燬之；吸食器壹組沒收
。
    事      實
一、甲○○曾於民國八十七年間因違反麻醉藥品管理條例案件，經臺灣高等法院台中
    分院裁定送觀察、勒戒後，認無繼續施用毒品之傾向，業由該院於八十七年八月
    二十六日判決免刑確定。仍不知悔改，復基於施用第二級毒品安非他命之概括犯
    意，自九十年四月間某日起至九十年六月二十八日晚上七時三十分止，連續在其
  台中縣龍井鄉○○路一三二巷二十八號住處，以將安非他命放在吸食器內用火燒
    烤成煙吸食之方式，施用第二級毒品安非他命多次；又另行基於施用第一級毒品
    海洛因之犯意，於九十年六月二十七日某時，在其前開住處，以將海洛因摻雜在
    香煙內點火吸食之方式，施用第一級毒品海洛因一次。嗣於九十年六月二十八日
    晚上八時許，在台中縣龍井鄉○○路一三二巷二十八號住處為警查獲，並扣得甲
    ○○所有之安非他命一包（約重一．五公克）及其所有供犯罪所用之吸食器一組
    。甲○○經依本院九十年度毒聲字第三二二四號裁定送觀察、勒戒後，認有繼續
    施用毒品之傾向。
二、案經台中縣警察局豐原分局報請臺灣台中地方法院檢察署檢察官偵查起訴。
    理      由
一、訊據被告甲○○對於右揭事實坦承不諱，復有扣案之安非他命一包（約重一．五
    公克）、吸食器一組可資佐證。且被告於九十年六月二十九日經送臺灣台中看守
    所執行觀察、勒戒時，所採取之尿液經送檢驗結果呈甲基安非他命及嗎啡（海洛
    因之代謝物）陽性反應，有該所九十年七月十二日九十中所正總字第二三三一號
    函附濫用藥物尿液檢驗報告一份附於偵查卷可稽。查被告曾於八十七年間因違反
麻醉藥品管理條例案件，經臺灣高等法院台中分院裁定送觀察、勒戒後，認無繼
    續施用毒品之傾向，業由該院於八十七年八月二十六日判決免刑確定，其於五年
    內再犯本件施用毒品罪，經依本院九十年度毒聲字第三二二四號裁定送觀察、勒
    戒後，認有繼續施用毒品之傾向，此有臺灣高等法院被告全國前案紀錄表及臺灣
    台中地方法院檢察署刑案資料查註紀錄表各一份、本院九十年度毒聲字第三二二
    四號裁定、臺灣台中看守所附設勒戒處所九十年七月十三日九十中所正總字第二
    三五六號函附有無繼續施用毒品傾向證明書一份在卷可參。被告之自白核與事實
    相符，事證明確，其犯行洵堪認定。
二、核被告所為，係犯毒品危害防制條例第十條第一項之施用第一級毒品及同條第二
    項之施用第二級毒品罪。被告先後多次施用第二級毒品之犯行，時間緊接，犯罪
    構成要件相同，顯係基於概括之犯意反覆而為，為連續犯，應依刑法第五十六條
    之規定論以一罪，並加重其刑。被告持有第一級毒品及第二級毒品之低度行為，
    分別為其施用第一級毒品及第二級毒品之高度行為所吸收，均不另論罪。被告所
    犯前開二罪，犯意各別，犯罪構成要件互殊，應予分論併罰。爰審酌被告犯罪之
  動機、目的、手段、其品性及智識程度、犯罪所生之危害及其犯後坦承犯行，態
    度良好等一切情狀，量處如主文所示之刑，並定其應執行之刑。扣案之安非他命
    一包（毛重一．五公克），係查獲之毒品，不問屬於犯人與否，應依毒品危害防
    制條例第十八條第一項前段之規定諭知沒收銷燬之；另吸食器一組係被告所有供
    犯罪所用之物，業據被告於本院審理時供述明確，爰依刑法第三十八條第一項第
    二款宣告沒收。
三、公訴意旨另以：被告甲○○於九十年四月間至同年六月二十六日及六月二十八日
    之期間內，基於概括之犯意，在其台中縣龍井鄉○○村○○路一三二巷二十八號
    住處，連續施用第一級毒品海洛因多次，因認被告甲○○此部分犯行亦涉有施用
    第一級毒品罪嫌云云。惟查：被告甲○○於警訊及偵查中並未有施用第一級毒品
    海洛因之自白，此觀諸警訊及偵查筆錄自明，且被告於本院審理時亦僅供述：「
    海洛因是在六月二十七日施用」、「海洛因只有六月二十七日施用一次」等語，
    是依被告歷次之供述，其僅自白施用海洛因一次，此外復查無其他積極之證據足
    以證明被告有何公訴人所指前開施用海洛因之犯行，此部分既不能證明被告犯罪
    ，原應為無罪判決之諭知，惟公訴人以此部分與被告所犯前開有罪之施用第一級
    毒品罪行間，有連續犯裁判上一罪之關係，在審判上不可分，爰不另為無罪之判
    決。
據上論斷，應依刑事訴訟法第二百九十九條第一項前段、毒品危害防制條例第十條、
第二十條第三項前段、第十八條第一項前段、刑法第十一條前段、第五十六條、第五
十一條第五款、第三十八條第一項第二款，判決如主文。
中      華      民      國      九十      年      九      月      十    日
                                    臺灣台中地方法院刑事第七庭
                                        法  官  簡源希
右正本證明與原本無異。
如不服本判決，應於判決送達後十日內向本院提出上訴狀，上訴於臺灣高等法院臺中
分院( 須附繕本 )。
                                        書記官
中     華     民      國      九十      年       九      月     十一    日
附錄論罪科刑法條：
毒品危害防制條例第十條：施用第一級毒品者，處六月以上五年以下有期徒刑。
                        施用第二級毒品者，處三年以下有期徒刑。


司法院資訊處製作；財團法人民間司法改革基金會備份。
